# 请教陈版明股实债的会计处理

提问人：milifish 时间：2021-09-15 15:33:06
基本情况：
1 、A公司和B基金共同设立了一间合伙企业C，A和B对C各投资 1000 万元，各持股50%； 2 、C合伙企业的设立目的是只投资于A的全资子公司D，用于建设项目；
3 、A、B、C同时签订补充协议约定：
（ 1 ）自B出资之日满一年之日起，A有权要求B向A转让其持有的合伙企业份额；受让价格为：【出让方约定投资额】+【出让方约定投资额】*5%年化（单利）计算所得的利息
（ 2 ）B向C合伙企业支付出资款之日起满 5 年后，B有权（但无义务）要求A回购其所持有的合伙企业部分或全部份额，回购价格为：【出让方约定投资额】+【出让方约定投资额】*5%年化（单利）计算所得的利息
4 、A公司暂无法确定会在何时进行回购B基金持有C的份额；
请教陈版：
由于B基金收取的为固定回报，符合明股实债的情况。那A，C，D公司单体报表及合并报表应该如何进行会计处理？

回答人：chenyiwei
由于C的唯一设立目的是为A的全资子公司D提供融资，且B事实上获取固定收益，故C应纳入A的合并报表范围。在A的合并报表层面，仅把B对C的出资作为负债列示，其累计的利息支出可根据借款费用准则规定判断是否满足资本化条件，计入D的建设项目成本。
对于D而言，由于其本身不承担回购义务，故D接受C的出资可正常确认权益。
A的个别报表层面应就其承担的回购义务确认一项负债，对应借记对D的长期股权投资成本。